最高法院民事裁定　　　　　　　　　 111年度台上字第1717號
上　訴　人　林芬華
訴訟代理人　李學鏞律師
複 代理 人　張彩雲律師
被 上訴 人　殷素蓮
上列當事人間請求回復原狀等事件，上訴人對於中華民國111年1
月25日臺灣高等法院臺中分院第二審判決（110年度上字第206號
），提起上訴，本院裁定如下：
    主  文
上訴駁回。
第三審訴訟費用由上訴人負擔。
    理  由
按上訴第三審法院，非以原判決違背法令為理由，不得為之；
  又判決不適用法規或適用不當者，為違背法令；且提起上訴，
  上訴狀內應記載上訴理由，表明原判決所違背之法令及其具體
  內容，暨依訴訟資料合於該違背法令之具體事實，其依民事訴
  訟法第469條之1規定提起上訴者，並應具體敘述為從事法之續
  造、確保裁判之一致性或其他所涉及之法律見解具有原則上重
  要性之理由。同法第467條、第468條、第470條第2項定有明文
  。是當事人提起上訴，如依同法第469 條規定，以原判決有所
  列各款情形之當然違背法令為理由時，其上訴狀或理由書應表
  明該判決有合於各該條款規定情形之具體內容，及係依何訴訟
  資料合於該違背法令之具體事實；如依同法第469條之1規定，
  以原判決有前條以外其他不適用法規或適用不當為理由時，其
  上訴狀或理由書應表明該判決所違背之法令條項，或有關大法
  官解釋或憲法法庭裁判字號，或成文法以外之習慣或法理、法
  則等及其具體內容，暨係依何訴訟資料合於該違背法令之具體
  事實，並具體敘述為從事法之續造、確保裁判之一致性或其他
  所涉及之法律見解具有原則上重要性之理由。上訴狀或理由書
  如未依上述方法表明，或其所表明者與上開法條規定不合時，
  即難認為已合法表明上訴理由，其上訴自非合法。
本件上訴人對於原判決提起上訴，雖以該判決違背法令為由，
  惟核其上訴理由狀所載內容，係就原審取捨證據、認定事實之
  職權行使所論斷：被上訴人為系爭建物所屬○○大廈之區分所
  有權人（下稱區權人），登記應有部分比例為41% ；如第一審
  判決附圖所示增建物（下稱系爭增建物），乃原審共同上訴人
  呂翔允於民國106年間連同系爭建物7樓向訴外人林旭彬所購買
  ，並於108 年間轉售上訴人。系爭建物之屋頂平台為全體區權
  人共有，該建物管理委員會召開之第3 次區權人會議於案由三
  所為決議，無從推論區權人有與呂翔允成立分管或默示分管契
  約；證人蔡瓊真、行政院農業委員會林務局農林航空測量所之
  航照圖資，難憑為上訴人係有權占用系爭建物屋頂平台之認定
  。上訴人現為系爭增建物事實上處分權人，被上訴人依民法第
  767條第1項前段、中段及第821 條規定，請求上訴人拆除系爭
  增建物，將該部分屋頂平台返還被上訴人及全體共有人；並依
  同法第179 條規定，請求上訴人給付被上訴人新臺幣（下同）
  9754元，及自109年2月20日起至返還該屋頂平台之日止，按月
  給付被上訴人4877元，均屬有據等情，指摘有判決適用法規不
  當之違背法令情事，而非表明該判決所違背之法令及其具體內
  容，暨依訴訟資料合於該違背法令之具體事實，更未具體敘述
  為從事法之續造、確保裁判之一致性或其他所涉及之法律見解
  具有原則上重要性之理由，難認其已合法表明上訴理由。依首
  揭說明，應認其上訴為不合法。末查，被上訴人第一審委任之
  訴訟代理人於準備程序時固曾稱：7 樓所有權人對於正上方位
  置之8樓有占有使用權不爭執等詞（一審卷338頁），然該陳述
  未經列入兩造不爭執事項（同上卷377、378頁），並於言詞辯
  論時經審判長詢問其意時，已表明該陳述之意是上訴人無權占
  有等語（同上卷438頁），要與民事訴訟法第280條第1 項前段
  規定未符，附此敘明。
據上論結，本件上訴為不合法。依民事訴訟法第481條、第444
  條第1項、第95條、第78條，裁定如主文。
中    華    民    國   111    年    8     月    3     日
                      最高法院民事第六庭
                          審判長法官  魏  大  喨  
                                法官  李  寶  堂  
                                法官  李  文  賢  
                                法官  高  榮  宏  
                                法官  林  玉  珮  
本件正本證明與原本無異
                                      書  記  官
中    華    民    國   111    年    8     月    8     日